【裁判字號】    99,交聲,1596
【裁判日期】    990427
【裁判案由】    聲明異議
【裁判全文】
臺灣臺中地方法院交通事件裁定        99年度交聲字第1596號
原處分機關  交通部公路總局臺中區監理所豐原監理站
異  議  人
即受處分人  甲○○
上列異議人即受處分人因違反道路交通管理處罰條例案件，對於
交通部公路總局臺中區監理所豐原監理站於民國99年3月23日所
為之處分（原處分案號：豐監稽違字第裁63-Z00000000號裁決書
）聲明異議，本院裁定如下：
    主    文
異議駁回。
    理  由
一、原處分機關交通部公路總局臺中區監理所豐原監理站略以：
    異議人即受處分人甲○○（下稱受處分人）駕駛車牌號碼53
    30-SC號自用小客車，於民國（以下同）99年1月13日13時1
    分許，行經國道三號高速公路南下277.8公里處，因汽車行
    駛高速公路速度超過規定最高速限之違規事由，經內政部警
    政署國道公路警察局第八警察隊古坑分隊警員依違反道路交
    通管理處罰條例第33條第1項第1款之規定，掣開公警局交字
    第Z00000000號舉發違反道路交通管理事件通知單逕行舉發
    。受處分人於期限內到案申訴，經原處分機關查覆舉發核無
    違誤，原處分機關遂於民國99年3月23日以豐監稽違字第裁
    63-Z00000000號裁決書裁處新臺幣（下同）3,000元之罰鍰
    及並記違規點1數等語。
二、本件受處分人甲○○聲明異議意旨略以：異議人駕駛之車輛
    係定速於每小時115公里，其車速不可能達每小時126公里，
    是不服原處分機關之處分，依法聲明異議云云。
三、按汽車行駛高速公路，應依速限標誌指示，高速公路及快速
    公路交通管制規則第5條第1項前段定有明文；汽車行駛於高
    速公路，行車速度超過規定之最高速限者，處汽車駕駛人3,
    000元以上6,000元以下罰鍰；又汽車駕駛人有第33條第1項
    情形者，除依原條款處罰鍰外，並予記違規點數1點，道路
    交通管理處罰條例第33條第1項第1款、第63條第1項第1款分
    別定有明文。
四、經查：
  (一)受處分人所有之車牌號碼5330-SC號自用小客車，於民國99
    年1月13日13時1分許，行經國道三號高速公路南下277.8公
    里處，因有「因有雷射槍測定行速126公里，限速110公里，
    超速16公里」之違規事實，經國道公路警察局第八警察隊古
    坑分隊警員以公警局交字第Z00000000號舉發違反道路交通
    管理事件通知單逕行舉發後，受處分人不服提出申訴後，原
    處分機關遂以受處分人違反道路交通管理處罰條例第33條第
    1項第1款規定，於民國99年3月23日以豐監稽違字第裁63-Z0
    0000000號裁決書裁處3,000元，並依道路交通管理處罰條例
    第63條第1項第1款規定記違規點數1點等情，有上開舉發通
    知單、上開裁決書附卷可稽。
  (二)受處分人雖以上揭情詞置辯，惟查，本件受處分人違規地點
    所設置之測速照相機為「非照相式雷射測速槍」，值勤員警
    以雷射測速槍上方視窗內紅外線點瞄準車輛，經鎖定後，槍
    內螢幕即顯示速度及測鉅，即使有他車前後行駛或併行亦不
    受影響，員警配合目視查看車道中車輛動態，確認該鎖定之
    車輛行徑無誤後，始予以攔車舉發核，且本案使用之雷射測
    速槍，每年均依規定送請經濟部標準檢驗局檢驗合格定，此
    有內政部警政署國道公路警察局第八警察隊99年2月11日公
    警八交字第0990870126號函文及經濟部標準檢驗局雷達測速
    儀檢定合格證書（檢定合格單號碼：MO0000000器號：UX009
    050、檢定日期：98年7月28日、有效期限：99年月31日）在
    卷可稽，是故該非照相式雷射測速槍在本件舉發時尚在檢定
    合格期間，且本件警方係以精準之科學儀器測速舉發，其準
    確性應屬無誤。
  (三)按交通警員製單舉發違反道路交通管理處罰條例所列之違規
    事實，本質上為行政處分，係公務員基於職務上權力，依法
    就特定之具體事件所為具有公法上效果之單方行政行為，基
    於公務員為公法上行為具有公信力之原則，該行政處分當可
    被推定為真正，其據以依法處分之事實認定亦為正確無誤，
    本此公信原則，乃立法者賦予行政機關制定違反道路交通事
    件統一裁罰標準及處理細則，使值勤警員得當機處分以維護
    交通秩序、安全之行政目的。又本件逕行舉發警員與受處分
    人素昧平生，並無仇隙，衡情當無設詞攀誣、濫予舉發之理
    ；本件既無任何證據足證警員有捏造事實、違法取締之情事
    ，則執勤警員本其維護交通秩序、安全職責所為之舉發，自
    應受到合法、正確之推定。受處分人僅空言質疑舉發之正確
    性，復未能提出足以認定其未超速之證據供本院審酌，其所
    辯自不足採。
五、綜上所述，本件受處分人確有超速違規之事實，堪可認定，
    受處分人上開所辯均非可採。從而，原處分機關援引上開規
    定，以受處分人違規超速行駛，裁處受處分人罰鍰3,000元
    ，並記違規點數1點，於法並無不合，其異議為無理由，應
    予駁回。
六、據上論結，應依道路交通管理處罰條例第87條第2項，道路
    交通案件處理辦法第19條，裁定如主文。
中    華    民    國    99    年    4     月    27    日
                      交通法庭    法  官  洪挺梧
以上正本證明與原本無異。
如不服本裁定，應於收受送達後5日內向本院提出抗告狀。（應
附繕本）
                                  書記官  劉雅玲
中    華    民    國    99    年    4     月    27    日

司法院資訊處製作；財團法人民間司法改革基金會備份。
